【裁判字號】    99,交聲,1427
【裁判日期】    990730
【裁判案由】    交管條例聲異
【裁判全文】
臺灣板橋地方法院交通事件裁定        99年度交聲字第1427號
原處分機關  交通部公路總局臺北區監理所板橋監理站
異  議  人
即受處分人  甲○○
上列異議人即受處分人因違反道路交通管理處罰條例案件，對於
交通部公路總局臺北區監理所板橋監理站民國99年5月27日所為
之板監裁字第裁41-AEW614550號處分，聲明異議，本院裁定如下
：
    主  文
異議駁回。
    理  由
一、原處分意旨略以：異議人即受處分人甲○○於民國98年9月
    14日17時25分許，騎乘車牌號碼368-EHJ號重型機車，行經
    臺北市○○路、玉成街口（原處分略載為「同德路」) ，因
    有「未領有駕駛執照駕駛機器腳踏車」之違規行為，經臺北
    市政府警察局南港分局同德派出所警員當場填製北市警交字
    第AEW614550 號舉發違反道路交通管理事件通知單予以舉發
    後，原處分機關於99年5 月27日以板監裁字第裁
    41-AEW614550 號 違反道路交通管理事件裁決書，依道路交
    通管理處罰條例第21條第1 項第1 款之規定，裁處罰鍰新臺
    幣（下同）9,000 元。
二、異議意旨略以：伊因長期在外工作，監理所通知單伊沒收到
    ，是母親代領，且監理所加罰過高，伊無固定收入，無法加
    倍給付罰款，為此聲明異議，請求撤銷原處分云云。
三、按汽車駕駛人，未領有駕駛執照而駕駛機器腳踏車者，處6,
    000元以上12,000元以下罰鍰，並當場禁止其駕駛，道路交
    通管理處罰條例第21條第1項第1款定有明文。又按未領有駕
    駛執照駕駛機器腳踏車，逾越應到案期限60日以上，繳納罰
    鍰或逕行裁決處罰者，應裁罰罰鍰9,000元，違反道路交通
    管理事件統一裁罰基準表亦有明文。
四、經查：異議人於98年9月14日17時25分許，騎乘車牌號碼368
    -EHJ號重型機車，行經臺北市○○路、玉成街口，為臺北市
    政府警察局南港分局同德派出所員警攔檢稽查而發現有「未
    領有駕駛執照駕駛機器腳踏車」之違規行為，遂當場製單舉
    發，並經異議人當場簽收舉發通知單等事實，為異議人所不
    爭執，並有臺北市政府警察局98年9月14日北市警交字第AEW
    614550號舉發違反道路交通管理事件通知單影本、原處分機
    關99年5月27日板監裁字第裁41-AEW614550號違反道路交通
    管理事件裁決書、臺北市政府警察局南港分局99年6月11日
    北市警南分交字第09930896600號函、異議人機車駕照基本
    資料表各1份附卷可稽，是此部分之事實堪予認定。異議人
    既當場親自簽收該舉發通知單，且該舉發通知單上亦清楚載
    明應到案日期為98年9 月29日前，異議人自應於98年9 月29
    日前，自行繳納罰鍰或聲明異議，惟異議人卻遲至99年5 月
    27日( 已逾越應到案期限60日以上) 才聲明異議，有異議人
    之聲明異議狀在卷可參，故原處分機關援引前揭規定而為裁
    罰，即無違誤。
五、綜上所述，異議人即受處分人確於前述時、地，有未領有駕
    駛執照駕駛上揭重型機車之違規行為，是原處分機關援引道
    路交通管理處罰條例第21條第1項第1款、違反道路交通管理
    事件統一裁罰基準表之規定，據以裁處罰鍰9,000元，核無
    違誤，本件異議人之異議為無理由，應予駁回。
據上論斷，應依道路交通案件處理辦法第19條，裁定如主文。
中    華    民    國    99    年    7     月    30    日
                  交通法庭    法  官    陳昭筠
以上正本證明與原本無異。
如不服本裁定應於送達後5日內向本院提出抗告狀。
                              書記官    黃文儀
中    華    民    國    99    年    8     月    3     日

司法院資訊處製作；財團法人民間司法改革基金會備份。
